臺灣臺南地方法院民事裁定
110年度消債聲免字第5號
債  務  人  林學鍾  


代  理  人  鄭嘉慧律師
債  權  人  花旗(台灣)商業銀行股份有限公司


法定代理人  莫兆鴻  
訴訟代理人  陳正欽  
債  權  人  萬榮行銷股份有限公司

法定代理人  許勝發  
債  權  人  中國信託商業銀行股份有限公司


法定代理人  利明献  
債  權  人  遠東國際商業銀行股份有限公司

法定代理人  周添財  
代  理  人  宗雨潔  
債  權  人  台新資產管理股份有限公司

法定代理人  吳統雄  
債  權  人  滙豐(台灣)商業銀行股份有限公司

法定代理人  麥康裕  


債  權  人  臺灣銀行股份有限公司

法定代理人  許志文  
代  理  人  鄢駿    
債  權  人  永豐商業銀行股份有限公司

法定代理人  陳嘉賢  
代  理  人  呂亮毅  
債  權  人  日盛國際商業銀行股份有限公司

法定代理人  黃錦瑭  


債  權  人  富全國際資產管理股份有限公司

法定代理人  陳文展  


債  權  人  國泰世華商業銀行股份有限公司

法定代理人  郭明鑑  
代  理  人  蔡政宏  
債  權  人  台北富邦商業銀行股份有限公司

法定代理人  陳聖德  


上列債務人因消費者債務清理條例聲請免責事件，本院裁定如下
：
    主  文
債務人林學鍾應予免責。 
    理  由
一、按法院裁定開始清算程序後，債務人有薪資、執行業務所得
    或其他固定收入，扣除自己及依法應受其扶養者所必要生活
    費用之數額後仍有餘額，而普通債權人之分配總額低於債務
    人聲請清算前2年間，可處分所得扣除自己及依法應受其扶
    養者所必要生活費用之數額者，法院應為不免責之裁定。債
    務人因第133條之情形，受不免責之裁定確定後，繼續清償
    達該條規定之數額，且各普通債權人受償額均達其應受分配
    額時，得聲請法院裁定免責。消費者債務清理條例(下稱消
    債條例)第133條第1項、第141條分別定有明文。又消債條例
    第141條立法理由則以「為鼓勵債務人利用其薪資、執行業
    務所得或其他固定收入清償債務，以獲得免責，債務人縱因
    第133條之情形，受不免責之裁定，如其事後繼續工作並清
    償債務，於清償額達第133條所定之數額，且各普通債權人
    受償額均達依該數額應受分配額時，各債權人之債權已獲相
    當程度之清償時，自宜賦予其重建經濟之機會，爰設本條，
    明定此際債務人得聲請法院裁定免責」。因此，如債務人繼
    續清償達消債條例第133條所定數額而依同條例第141條規定
    聲請法院裁定免責時，法院應為免責之裁定。
二、查本件債務人聲請消費者債務清理事件，前經本院以106年
    度消債清字第30號裁定開始清算程序，債務人可供清償債務
    之清算財團財產共計新臺幣(下同)454,998元，經本院於民
    國107年8月9日以106年度司執消債清字第28號裁定代替債權
    人會議決議清算財團處分方式，由本院依職權分配前開清算
    財團財產予債權人；又債務人於本院裁定開始清算程序後，
    有薪資固定收入，扣除生活必要費用後，仍有餘額732,535
    元，因普通債權人於清算程序，僅受償454,998元，差額277
    ,537元，故本院107年度消債職聲免字第34號認債務人有消
    債條例第133條第1項所定應不免責之事由，原裁定債務人不
    免責確定等節，業經本院調取上開各卷宗核閱無誤。惟債務
    人嗣又繼續清償債務共560,263元（如附表所示），有其提
    出之清償證明、放款利息收據、匯款申請書、存款憑證等件
    為證，足認債務人繼續清償債務達該條規定之數額，且各普
    通債權人受償額均達其應受分配額，已符合消債條例第141
    條第1項所規定之免責事由，是其依此規定再聲請免責，應
    予准許。
三、爰依消費者債務清理條例第141條第1項規定，裁定如主文。
中　　華　　民　　國　　110 　年　　9 　　月　　7　　日
                  民事第三庭    法  官　王淑惠
以上正本證明與原本無異。
如不服本裁定，得於收受裁定正本後10日內向本院提出抗告狀，
並繳納抗告裁判費新臺幣1,000元整。
中　　華　　民　　國　　110 　年　　9 　　月　　7 　　日
                                書記官　洪凌婷
附表(新臺幣，元以下四捨五入)：　
編號 債權人 債權原本金額 前次分配金額 依比例應再清償金額 債務人 清償金額 1 花旗(台灣)商業銀行股份有限公司 500,526元 17,737元 10,819元 25,000元 2 萬榮行銷股份有限公司 1,853,954元 65,697元 40,074元 41,000元 3 中國信託商業銀行股份有限公司 2,396,743元 84,931元 51,805元 52,000元 4 遠東國際商業銀行股份有限公司 1,100,481元 38,997元 23,788元 140,000元 5 台新資產管理股份有限公司 1,375,550元 48,744元 29,733元 80,000元 6 滙豐(台灣)商業銀行股份有限公司 1,729,567元 61,289元 37,384元 38,000元 7 臺灣銀行股份有限公司 151,204元 5,358元 3,269元 101,263元 8 永豐商業銀行股份有限公司 486,542元 17,241元 10,516元 11,000元 9 日盛國際商業銀行股份有限公司 989,674元 35,070元 21,393元 22,000元 10 富全國際資產管理股份有限公司 84,595元 2,998元 1,829元 2,000元 11 國泰世華商業銀行股份有限公司 1,086,709元 38,509元 23,491元 24,000元 12 台北富邦商業銀行股份有限公司 1,084,401元 38,427元 23,441元 24,000元  總計 12,839,946元   560,263元